【裁判字號】    94,訴,2464
【裁判日期】    950126
【裁判案由】    毒品危害防制條例
【裁判全文】
臺灣板橋地方法院刑事判決              94年度訴字第2464號
公  訴  人  臺灣板橋地方法院檢察署檢察官
被      告  甲○○
上列被告因違反毒品危害防制條例案件，經檢察官提起公訴（94
年度毒偵字第5329號）及移送併辦（94年度核退偵字第1065號）
，本院依簡式審判程序判決如下：
    主  文
甲○○連續施用第一級毒品，處有期徒刑玖月。扣案之第一級毒
品海洛因貳包（淨重分別為零點壹壹公克、零點零柒公克，空包
裝重分別為零點壹柒公克、零點貳壹公克）沒收銷燬之；注射針
筒壹支、美娜水壹瓶均沒收。
    事  實
一、甲○○前因施用毒品案件，經送觀察、勒戒及強制戒治，於
    民國九十一年十一月十五日執行強制戒治完畢釋放，並由臺
    灣板橋地方法院檢察署檢察官以九十二年度戒毒偵字第四十
    三號為不起訴處分。詎猶不知悔改，於前次強制戒治執行完
    畢釋放後五年內，基於施用第一級毒品海洛因之概括犯意，
    自九十四年四月間某日起至同年十二月二十一日止，在臺北
    縣蘆洲市○○路十九巷十號二樓住處，以美娜水稀釋海洛因
    後置入針筒注射之方式，連續施用海洛因多次，平均每日施
    用海洛因一、二次。嗣先於九十四年五月十八日晚間十時二
    十五分許，為警在臺北市○○街與開封街口查獲，並扣得甲
    ○○所有之海洛因一包（淨重零點一一公克，空包裝重零點
    一七公克）；再於九十四年六月十二日上午九時三十分許，
    為警在臺北縣蘆洲市○○街三十二巷六十九弄三十一號前查
    獲，並扣得均屬甲○○所有之海洛因一包（淨重零點零七公
    克，空包裝重零點二一公克），及供其施用海洛因之注射針
    筒一支、美娜水一瓶。
二、案經臺北市政府警察局萬華分局移送臺灣臺北地方法院檢察
    署呈請臺灣高等法院檢察署檢察長令轉臺灣板橋地方法院檢
    察署檢察官偵查起訴，及由臺北縣政府警察局蘆洲分局移送
    臺灣板橋地方法院檢察署檢察官偵查後移送併辦。本院於準
    備程序進行中，被告甲○○就被訴事實為有罪之陳述，經告
    知簡式審判程序之旨，並聽取公訴人、被告之意見後，本院
    合議庭裁定由受命法官獨任進行簡式審判程序。
    理  由
一、上揭犯罪事實，業據被告於本院準備程序、審理時均自白不
    諱，其先後於九十四年五月十八日、同年六月十二日二度為
    警查獲後採集之尿液檢體，經送臺灣檢驗科技股份有限公司
    以酵素免疫分析法初驗，氣相層析質譜儀法確認之結果，均
    呈嗎啡陽性反應，有該公司分別於九十四年六月三日、同年
    七月二十日出具之濫用藥物尿液檢驗報告二份，及臺北市政
    府警察局偵辦毒品案件尿液檢體委驗單、臺北縣政府警察局
    蘆洲分局偵辦毒品案件尿液代號對照表各一紙在卷可憑，足
    認被告之自白核與事實相符。又被告於上揭期日為警查獲之
    白粉各一包，經送驗結果，均含海洛因成分，其中一包淨重
    零點一一公克，空包裝重零點一七公克，另一包淨重零點零
    七公克，空包裝重零點二一公克之事實，復有法務部調查局
    九十四年七月十一日調科壹字第０２０００７２４９號、九
    十四年十二月七日調科壹字第０６００１０６８６號鑑定通
    知書二份附卷可稽，另有注射針筒一支、美娜水一瓶扣案可
    佐，益徵被告所施用之毒品，確為海洛因無訛。再者，被告
    前因施用毒品案件，經送觀察、勒戒及強制戒治，於九十一
    年十一月十五日執行強制戒治完畢釋放，並由臺灣板橋地方
    法院檢察署檢察官以九十二年度戒毒偵字第四十三號為不起
    訴處分之事實，復有上開不起訴處分書、臺灣高等法院被告
    前案紀錄表各一份在卷可考。從而被告於前次強制戒治執行
    完畢釋放後，五年內再犯施用第一級毒品罪，事證明確，其
    犯行堪予認定。
二、核被告所為，係犯毒品危害防制條例第十條第一項之施用第
    一級毒品罪。其持有海洛因之低度行為，為施用之高度行為
    所吸收，不另論罪。被告自九十四年四月間某日起至同年十
    二月二十一日止，期間多次施用海洛因，時間緊接，所犯係
    構成要件相同之罪，顯係基於概括犯意為之，為連續犯，應
    依法論以一罪，並加重其刑。檢察官雖僅就被告於九十四年
    五月十八日晚間十一時五十分許為警採尿回溯二十六小時內
    某時之施用海洛因犯行提起公訴，惟前揭犯罪事實欄所載之
    其餘施用毒品犯行，與起訴部分有連續犯之裁判上一罪關係
    ，為起訴效力所及，且部分犯行業經檢察官移送併辦，本院
    自得併予審究。爰審酌被告前已因施用毒品案件，獲得不起
    訴處分之寬典，猶不能遠離毒品，顯然漠視法令之禁制，且
    自承平均每日施用海洛因一、二次，毒癮不小，暨其坦承犯
    行之犯後態度等一切情狀，量處如主文所示之刑。扣案之海
    洛因二包，其中淨重分別為零點一一公克及零點零七公克部
    分，均屬第一級毒品，應依毒品危害防制條例第十八條第一
    項前段規定沒收銷燬之；至於裝盛上開海洛因之外包裝袋二
    個（重分別為零點一七公克及零點二一公克），因法務部鑑
    驗毒品之標準作業流程，毒品秤重主要以傾倒方式，必要時
    輔以刮杓刮取，儘可能將原送驗包裝物內毒品與包裝物分離
    後個別秤重，所得之毒品重量登載為「淨重」，包裝物重量
    則登載為「空包裝重」，然依上述二種方式分離，原送驗包
    裝物內均仍會有微量毒品成分殘留，此為本院歷來辦理毒品
    案件職務上所知悉，並有法務部調查局九十四年四月十二日
    調科壹字第０九四００一一四七四０號函一紙附卷可憑，上
    開海洛因之外包裝袋二個，既仍含有微量海洛因成分無法析
    離，爰併依上開規定宣告沒收銷燬之。另扣案之注射針筒一
    支、美娜水一瓶，均係被告所有供其施用海洛因之物，業據
    被告於本院審理時供陳明確，爰併依刑法第三十八條第一項
    第二款之規定宣告沒收。
三、如不服本判決，得自收受送達之日起十日內，向本院提出上
    訴。
據上論斷，應依刑事訴訟法第二百七十三條之一第一項、第二百
九十九條第一項前段，毒品危害防制條例第十條第一項、第十八
條第一項前段，刑法第十一條前段、第五十六條、第三十八條第
一項第二款，判決如主文。
本案由檢察官乙○○提起公訴，經檢察官溫祖德到庭執行職務。
中    華    民    國    95    年    1     月    26    日
                  刑事第九庭    法  官  劉元斐
上列正本證明與原本無異。
如不服本判決，應於判決送達後十日內向本院提出上訴書狀 (應
附繕本)， 上訴於臺灣高等法院。
                                書記官  郭玉芬
中    華    民    國    95    年    1     月    26    日
附錄本案論罪科刑所引法條：
毒品危害防制條例第十條：
施用第一級毒品者，處六月以上五年以下有期徒刑。
施用第二級毒品者，處三年以下有期徒刑。


司法院資訊處製作；財團法人民間司法改革基金會備份。
